臺灣新北地方法院板橋簡易庭民事簡易判決
111年度板簡字第1285號
原      告  黃登良  
被      告  林姿伶  
訴訟代理人  陳弘祐  
上列當事人間請求侵權行為損害賠償（交通）事件，於中華民國
111年11月8日言詞辯論終結，本院判決如下：
    主 文
一、被告應給付原告新臺幣49,946元，及自民國111年5月7日起
    至清償日止，按年息5%計算之利息。
二、原告其餘之訴駁回。
三、訴訟費用由被告負擔21%，餘由原告負擔。
四、本判決原告勝訴部分得假執行。
    事實及理由
壹、程序事項:
　　原告於言詞辯論期日(民國111年11月8日)受合法通知，未於
    此開期日到場，核無民事訴訟法第386條各款所列情形，爰
    依原告聲請由一造辯論而為判決。
貳、實體事項:
一、原告主張:被告於民國111年1月5日19時許，駕駛車號000-00
    00自用小客車(下稱本件A車)，於行經國道3號公路南向44公
    里200公尺內側車道，因未保持行車安全距離的過失，撞擊
    前方由原告所駕駛之車牌牌號碼TDU-6228營業小客車(下稱
    本件B車)，本件B車因而受損，原告因而受有支出修復本件B
    車之費用新臺幣(下同)60,284元、營業損失22,800元、折舊
    率賠償金149,464元的損害。爰依民法第184條第1項、第191
    條之2前段，為以下聲明:被告應給付原告232,548元，及自1
    11年5月7起至清償日止，按週年利率5%計算之利息。
二、被告抗辯:我們爭執零件折舊，營業損失原告舉證不足，至
    於原告所提出的折舊率賠償金，內容應係欲主張交易價值減
    損，但原告未提出任何客觀資料，並聲明:原告之訴駁回。
三、兩造不爭執事項:
    被告於民國111年1月5日19時許，駕駛車號000-0000自用小
    客車(下稱本件A車)，於行經國道3號公路南向44公里200公
    尺內側車道，因未保持行車安全距離的過失，撞擊前方由原
    告所駕駛之車牌牌號碼TDU-6228營業小客車(下稱本件B車)
    ，本件B車因而受損。被告應對原告負損害賠償責任。
四、本件爭執事項為㈠原告請求修車費用60,284元，有無理由？㈡
    原告請求營業損失22,800元，有無理由？㈢原告請求折舊率
    賠償金149,464元，有無理由？本院說明如下:
㈠、原告得請求修車費用44,896元:
１、按物被毀損時，被害人除得依民法第196條請求賠償外，並不
    排除民法第213條至第215條之適用。依民法第196條請求賠
    償物被毀損所減少之價額，得以修復費用為估定之標準，但
    以必要者為限（例如：修理材料以新品換舊品，應予折舊）
    。被害人如能證明其物因毀損所減少之價額，超過必要之修
    復費用時，就其差額，仍得請求賠償【最高法院77年度第9
    次民事庭會議決議㈠可資參照】。  
２、本件被告並不爭執本件係被告後車撞原告之前車而應負損害
    賠償責任(本院卷第105頁)，而原告雖提出修復本件B車之北
    都汽車B30撫遠服務廠的估價單，金額為60,284元(工資13,4
    41元、零件46,843元)，然卷內照片、行照等證據顯示，本
    件B車係計程車，屬於運輸業用之車輛，而依行政院財政部
    發布之「固定資產耐用年數表」規定，本件B車的耐用年數
    為4年，並依同部訂定之「固定資產折舊率表」規定，耐用
    年數4年依定率遞減法之折舊率為千分之438。又本件B車實
    際使用年數約為9月(本件B車出廠年月為110年4月，而本件
    事故發生在111年1月)，故原告就零件部分得請求之金額應
    以31,455元為限（計算式詳見附表），又工資費用無折舊問
    題，經加總計算後為44,896元(計算式:工資13,441+折舊後
    之零件費用31,455元)。此即為原告得請求賠償之車輛維修
    費用，逾此金額的車輛維修費用主張，為無理由。
㈡、原告得請求之營業損失費用，以5,050元為適當:
１、本件B車係計程車，可見原告平時應係有以此為業，故其將本
    件B車送至維修的期間(共6日；本院卷第25頁)，其無法以計
    程車為業，應可認有營業損失。
２、然就營業損失的數額部分，原告雖然出具桃園國際機場排班
    計程車自律委員會之營業損失證明，欲證其每日的營業損失
    為3,800元，然本院審酌原告並沒有提出其係每日皆至桃園
    國際機場排班營業的證明，其是否確實每日都至桃園國際機
    場排班而可受有每日3,800元的收入，仍屬有疑。再者，佐
    以本院查詢原告的財產所得資料，知悉原告係另有就任其他
    職務而受有薪資所得(詳見不公開卷)，則原告理應不可能每
    日都能去桃園國際機場整日排班賺取每日3,800元的營業收
    入，基此，本院認為原告主張其可請求每日3,800元的收入
    ，並不合理。本院審酌111年的基本工資為每月25,250元，
    而原告不能營業的期間為6日，則依照比例計算，原告的損
    失應該以5,050元為適當(計算式:每月25,250/30日 X6日)，
    逾此範圍的請求，無理由。　　
㈢、原告請求折舊率賠償金149,464元，無理由:
　　依照原告起訴狀所寫之內容，其所請求的「折舊率賠償金」
    應該為本件B車因本件事故導致的交易價值的減損，然原告
    就此並無提出任何估價、鑑定憑證，也未提供任何可供本院
    參酌的證據，故本院難以逕予相信原告主張為真實而准許原
    告的請求。
㈣、原告得請求被告賠償之金額合計為49,946元【計算式：修車
    費用44,896元＋營業損失費用5,050元＝49,946元】。
五、綜上所述，原告依侵權行為之法律關係，請求被告給付原告
    49,946元，及自111年5月7日起至清償日止，按年息5％計算
    之利息，為有理由，應予准許，逾此範圍之請求，為無理由
    ，不應准許。　　
六、又本件係民事訴訟法第427條第2項第11款所定之簡易訴訟案
    件，依同法第389條第1項第3款，本院就原告勝訴部分，職
    權宣告假執行。
七、本件事證已臻明確，兩造其餘攻防方法及所提證據，核與判
    決結果不生影響，爰不予逐一論駁，併此敘明。
八、訴訟費用負擔之依據：民事訴訟法第79條。
中　　華　　民　　國　　111 　年　　11　　月　　25　　日
    　　　　　　　　　　　臺灣新北地方法院板橋簡易庭
                              法  官  沈易
以上正本係照原本作成。
如不服本判決，應於送達後20日內，向本庭（新北市○○區○○路0
段00巷0號）提出上訴狀並表明上訴理由，如於本判決宣示後送
達前提起上訴者，應於判決送達後 20日內補提上訴理由書（須
附繕本）。如委任律師提起上訴者，應一併繳納上訴審裁判費。
中　　華　　民　　國　　111 　年　　11　　月　　25　　日
                              書記官  劉美蘭
　　　　　　　　　　　　　　　
附表:
依行政院所頒固定資產耐用年數表及固定資產折舊率之規定，運輸業用客車、貨車之耐用年數為4年，依定率遞減法每年折舊1000分之438，另依營利事業所得稅查核準則第95條第6項規定「 固定資產提列折舊採用定率遞減法者，以1年為計算單位，其使用期間未滿1年者，按實際使用之月數相當於全年之比例計算之，不滿1月者，以1月計」，本件B車出廠年月為110年4月，而本件事故發生在111年1月，已使用約9月，則零件扣除折舊後之修復費用估定為31,455元。  折舊時間           金額 第1年折舊值        46,843×0.438×(9/12)=15,388 第1年折舊後價值    46,843-15,388=31,455